臺灣高雄地方法院刑事判決　　　　　　　 94年度訴字第155號
公　訴　人　臺灣高雄地方法院檢察署檢察官
被　　　告　乙○○　男　30歲.
上列被告因毒品危害防制條例案件，經檢察官提起公訴（93年度
毒偵字第6180號），本院準備程序進行中，因被告就被訴事實為
有罪之陳述，經告知簡式審判程序意旨，並聽取公訴人及被告之
意見後，本院合議庭裁定由受命法官獨任依簡式審判程序審理，
判決如下：
    主  文
乙○○施用第一級毒品，累犯，處有期徒刑捌月。扣案之第一級
毒品海洛因壹包（淨重零點壹貳公克，空包裝重零點貳肆公克）
、殘留第一級毒品海洛因之注射針筒壹支均沒收銷燬。又施用第
二級毒品，累犯，處有期徒刑陸月。應執行有期徒刑壹年壹月。
扣案之第一級毒品海洛因壹包（淨重零點壹貳公克，空包裝重零
點貳肆公克）、殘留第一級毒品海洛因之注射針筒壹支均沒收銷
燬。
    事  實
一、乙○○前於民國88年間，因搶奪案件，經臺灣板橋地方法院
    以88年度訴字第1841號判決判處有期徒刑8月，嗣上訴於臺
    灣高等法院後撤回確定，而於89年12月31日縮刑期滿執行完
    畢。又於90年間，因竊盜案件，經本院以90年度鳳簡字第
    514號判處有期徒刑4月確定，再於91年間，因搶奪案件，經
    本院以91年度訴字第209號判處有期徒刑1年確定，復於91
    年間，因違反毒品危害防制條例案件，經本院以91年度訴字
    第217號判決判處有期徒刑9月，嗣上訴於臺灣高等法院後以
    91年度上訴字第1288號判決駁回確定，前揭竊盜案件有期徒
    刑4月之宣告刑、搶奪案件有期徒刑一年之宣告刑及毒品案
    件有期徒刑9月之宣告刑，並據臺灣高等法院高雄分院以92
    年度聲字第191號裁定應執行有期徒刑2年確定，於93年1月
    16日假釋出獄，甫於93年4月14日縮刑期滿執行完畢。另因
    施用毒品案件，經臺灣板橋地方法院以88年度毒聲字第6191
    號裁定送勒戒處所觀察、勒戒後，因認有繼續施用毒品之傾
    向，復經臺灣板橋地方法院以88年度毒聲字第6557號裁定令
    入戒治處所施以強制戒治，嗣於89年5月9日因停止戒治付保
    護管束，並於89年10月18日保護管束期滿執行完畢，由臺灣
    板橋地方法院檢察署檢察官以89年度戒毒偵字第778號不起
    訴處分確定。又於90年間，因施用毒品案件，經本院以90年
    度毒聲字第3142號裁定令入戒治處所施以強制戒治，嗣於90
    年12月26日因停止戒治付保護管束，並於91年5月17日保護
    管束期滿執行完畢，並由臺灣高雄地方法院檢察署檢察官起
    訴。詎仍不知戒絕毒癮，明知海洛因及甲基安非他命係毒品
    危害防制條例第2條第2項第1款、第2款所明定之第一、二級
    毒品，不得持有及施用，仍於前述強制戒治執行完畢釋放後
    5年內，復基於施用第一級毒品海洛因及第二級毒品甲基安
    非他命之犯意，於93年10月13日18時許，在戴偉文所有車號
    8275-FB號自小客車上，以將海洛因於注射針筒摻入清水混
    合後，注射身體之方式，施用第一級毒品海洛因1次，另於
    同日16時許，在上開自小客車內，以將甲基安非他命置於玻
    璃球燒烤之方式，施用第二級毒品甲基安非他命1次。嗣於
    同日18時50分許，為警在高雄縣鳳山市○○○路148號前，
    經戴偉文同意搜索上開自小客車，查獲第一級毒品海洛因1
    包（淨重0.12公克，空包裝重0.24公克）及使用過殘留海洛
    因之注射針筒1支，並經採集乙○○尿液送驗而查獲。
二、案經高雄市政府警察局鳳山分局報請臺灣高雄地方法院檢察
    署檢察官偵查起訴。
    理  由
一、按本件被告乙○○所犯係死刑、無期徒刑、最輕本刑為3年
    以上有期徒刑以外之罪，其於準備程序就前揭被訴事實為有
    罪之陳述，經受命法官告知簡式審判程序之旨，並聽取其與
    公訴人之意見後，本院認無不得或不宜改依簡式審判程序進
    行之處，爰依刑事訴訟法第273條之1第1項、第284條之1，
    裁定本件由受命法官獨任進行簡式審判程序，合先敘明。
二、訊據被告乙○○對於右揭時、地，以上述方式施用第一級毒
    品海洛因及第二級毒品甲基安非他命各1次之事實坦承不諱
    ，且查：
  (一)被告為警查獲時所採集之尿液，經送驗結果，確呈嗎啡及甲
    基安非他命陽性反應，此有高雄縣政府衛生局93年10月21日
    93 煙檢字第2468號煙毒尿液檢驗成績書、高雄醫學大學附
    檢驗報告、尿液送驗登記代碼對照表各1紙附卷可稽。另扣
    案之白粉1包，經送驗結果含有第一級毒品海洛因成分，淨
    重0.12公克，空包裝重0.24公克，此有法務部調查局93年12
    月14日調科壹字第220018761號鑑定通知書1份在卷足憑，且
    扣案之注射針筒1支，經送驗結果呈海洛因陽性反應，此亦
    有高雄醫學大學附設中和紀念醫院94年2月1日編號0000-000
    號檢驗報告1份在卷可參。此外，復有搜索扣押筆錄、扣押
    目錄各1紙、照片8張在卷可證。是被告之自白顯與事實相符
    ，應堪採為認定被告有罪之證據，則被告上揭施用第一級毒
    品海洛因及第二級毒品安非他命之事實，應堪認定。
  (二)又被告前因施用毒品案件，經臺灣板橋地方法院以88年度毒
    聲字第6191號裁定送勒戒處所觀察、勒戒後，因認有繼續施
    用毒品之傾向，復經臺灣板橋地方法院以88年度毒聲字第
    6557號裁定令入戒治處所施以強制戒治，嗣於89年5月9日因
    停止戒治付保護管束，並於89年10月18日保護管束期滿執行
    完畢，由臺灣板橋地方法院檢察署檢察官以89年度戒毒偵字
    第778號不起訴處分確定。又於90年間，因施用毒品案件，
    經本院以90年度毒聲字第3142號裁定令入戒治處所施以強制
    戒治，嗣於90年12月26日因停止戒治付保護管束，並於九91
    年5月17日保護管束期滿執行完畢，有臺灣高等法院被告全
    國前案紀錄表、臺灣板橋地方法院檢察署檢察官不起訴處分
    書各1紙在卷可按。是被告於強制戒治執行完畢後，5年內再
    犯本件施用毒品罪之事實，事證明確，應予依法論科。
三、按海洛因及甲基安非他命分別係毒品危害防制條例第2條第2
    項第1款及第2款所明定之第一級毒品及第二級毒品，不得施
    用、持有。是核被告乙○○施用第一級毒品海洛因及第二級
    毒品甲基安非他命之行為，係犯毒品危害防制條例第10 條
    第1項之施用第一級毒品海洛因罪及同條第2項之施用第二級
    毒品甲基安非他命罪。其持有第一級毒品海洛因及第二級毒
    品甲基安非他命後復進而施用，其持有毒品之低度行為，分
    別為施用毒品之高度行為所吸收，均不另論罪。被告所犯施
    用第一級毒品罪及第二級毒品罪之犯行，犯意各別，罪名有
    異，構成要件不同，應予分論併罰。被告前於88年間，因搶
    奪案件，經臺灣板橋地方法院以88年度訴字第1841號判決判
    處有期徒刑8月，嗣上訴於臺灣高等法院後撤回確定，而於
    89年12月31日縮刑期滿執行完畢。又於90年間，因竊盜案件
    ，經本院以90年度鳳簡字第514號判處有期徒刑4月確定，再
    於91年間，因搶奪案件，經本院以91年度訴字第209號判處
    有期徒刑1年確定，復於91年間，因違反毒品危害防制條例
    案件，經本院以91年度訴字第217號判決判處有期徒刑9 月
    ，嗣上訴於臺灣高等法院後以91年度上訴字第1288號判決駁
    回確定，前揭竊盜案件有期徒刑4月之宣告刑、搶奪案件有
    期徒刑一年之宣告刑及毒品案件有期徒刑9月之宣告刑，並
    據臺灣高等法院高雄分院以92年度聲字第191號裁定應執行
    有期徒刑2年確定，於93年1月16日假釋出獄，甫於93年4月
    14日縮刑期滿執行完畢，此有臺灣高等法院被告全國前案紀
    錄表1份在卷可稽，其前受有期徒刑之執行完畢後，5年內再
    犯本件有期徒刑以上之罪，為累犯，應依刑法第47條之規定
    加重其刑。爰審酌被告經觀察勒戒及強制戒治後，均未能戒
    絕其毒癮，足證前開保安處分措施已難收矯治其惡性，惟念
    其於犯罪後坦承犯行及所犯為自戕行為等一切情狀，分別量
    處如主文所示之刑，並定其應執行刑，以資懲儆。
四、扣案之第一級毒品海洛因1包（淨重0.12公克、空包裝重
    0.24公克），及殘留第一級毒品海洛因之注射針筒1支，因
    已難與第一級毒品海洛因析離，均屬查獲之第一級毒品，爰
    依毒品危害防制條例第十八條第一項前段規定，不問屬於犯
    人與否，均予宣告沒收銷燬之。至鑑驗耗用之第一級毒品洛
    因既已滅失，爰不予宣告沒收銷燬。
據上論斷，應依刑事訴訟法第273條之1第1項、第284條之1、第
299 條第1項前段，毒品危害防制條例第10條第1項、第2項、第
18條第1項前段，刑法第11條、第47條、第51條第5款，判決如主
文。
本案經檢察官甲○○到庭執行職務。
中　　華　　民　　國　　94　　年　　3 　　月　　25　　日
                       刑事庭  法　官  林芳華
以上正本證明與原本無異。
如不服本判決，應於判決送達後10日內，向本院提出上訴狀。
                                書記官  賴佳慧
中　　華　　民　　國　　94　　年　　3　　月　　28　　日
附錄本案論罪科刑條文
毒品危害防制條例第10條
施用第一級毒品者，處6月以上5年以下有期徒刑。
施用第二級毒品者，處3年以下有期徒刑。
